# 紧急求助，陈版 ~~ 子公司破产但子公司还有孙公司，该如何做合并报表

提问人：jianzl 时间：2021-05-11 16:45:54
母公司A有 70 多家子公司，其中控股子公司B（持股比例51%），日前被债权人申请破产，法院已裁定破产，并由管理人接管，失去控制不再纳入合并范围。但子公司B下面有 5 家全资子公司（即孙公司），正常运作。 请问一下母公司A在合并报表时，由于B公司破产，但 5 家孙公司尚正常运转，如何做合并报表，谢谢！

回答人：chenyiwei
首先要确定：
1 、根据子公司B的破产清算方案，这些孙公司将如何处理？是否已明确将由母公司A及其他子公司直接受让其股权，从而保持控制的延续性？
2 、目前这些孙公司的财务、经营等相关活动决策如何作出，能否继续由母公司主导？
3 、这些孙公司的经营盈亏能否由母公司享有或承担？